# 关联方认定

提问人：aegis 时间：2016-01-08 15:02:55
http://bbs.esnai.com/thread-4684843-1-1.html

回答人：chenyiwei
2010 年讲解修改之后，这个观点就不再成立了。与对本公司具有重大影响的投资方同受一方控制的其他企业也都应当认为是本公司的关联方。请以近期最新答复为准。

提问人：不速之客 时间：2016-06-06 23:37:45
A企业ipo申报期是 2013 年到 2015 年， 2012 年 10 月处置了一家关联方，按《上市公司信息披露管理办法》的要求过去 12 月的都算关联方，那么这家企业在整个申报期都算关联方，还是说只算 2012 年 10 月至 2013 年 11 月？谢谢

回答人：chenyiwei
理论上是后者，但没有看到过实例。